【裁判字號】    99,訴緝,141
【裁判日期】    990928
【裁判案由】    違反槍砲彈藥刀械管制條例
【裁判全文】
臺灣臺北地方法院刑事判決             99年度訴緝字第141號
公  訴  人  臺灣臺北地方法院檢察署檢察官
被      告  乙○○
指定辯護人  本院公設辯護人甲○○
上列被告因違反槍砲彈藥刀械管制條例案件，經檢察官提起公訴
（96年度偵字第16881號），本院判決如下：
    主  文
乙○○未經許可，寄藏可發射子彈具有殺傷力之改造手槍，累犯
，處有期徒刑年肆月，併科罰金新臺幣伍萬元，罰金如易服勞
役，以新臺幣壹仟元折算壹日。扣案之仿SIG SAUER廠P220型半
自動手槍換裝土造金屬槍管而成具有殺傷力之改造手槍壹支（含
彈匣壹個，槍枝管制編號：0000000000號）、具有殺傷力之改造
子彈肆顆（金屬彈殼組合直徑8.9±0.5mm金屬彈頭）均沒收。
    事  實
一、乙○○於民國84年間，因煙毒、偽造文書等案件，經法院分
    別判處有期徒刑2年2月、5月，應執行有期徒刑2年6月確定
    ，於85年間，因違反槍砲彈藥刀械管制條例案件，經法院判
    處有期徒刑5月確定，又因違反麻醉藥品管理條例案件，經
    法院判處有期徒刑6月確定，又因妨害秩序案件，法院判處
    有期徒刑5月確定，於86年間，因傷害致死案件，經法院判
    處有期徒刑7年2月確定，於86年11月21日入監，上開各罪並
    接續執行，前揭煙毒、偽造文書、麻醉藥品管理條例、槍砲
    彈藥刀械管制條例、妨害秩序等各罪，嗣經法院裁定減刑後
    ，並與前揭傷害致死罪另定應執行刑為8年3月，於90年12月
    14 日縮短刑期假釋出獄，並交付保護管束，至95年4月8日
    保護管束期滿，假釋未經撤銷，其未執行之刑視為執行完畢
    ，猶不知悔改。乙○○明知可發射子彈具有殺傷力之改造槍
    枝及具殺傷力之子彈，為槍砲彈藥刀械管制條例列管之管制
    槍彈，未經主管機關許可，不得無故寄藏、持有，竟基於寄
    藏管制槍彈之犯意，於96年7月底某日，在其位於臺北市○
    ○區○○路1段51巷50號3樓之1的住處，受楊海源（另案經
    本院以97年度訴字第1181號判決確定）所託代為保管可發射
    子彈具殺傷力之改造手槍1枝（含彈匣1個，仿SIG SAUER廠
    P220型半自動手槍換裝土造金屬槍管而成，槍枝管制編號：
    0000000000號）、具殺傷力之制式子彈（口徑9mm）1顆及改
    造子彈（金屬彈殼組合直徑8.9±0.5mm金屬彈頭）6顆，即
    將之藏放於該住處內。嗣於96年8月14日中午12時10分許，
    經警持搜索票前往上址執行搜索，當場扣得上開槍、彈（取
    其中的制式子彈1顆、改造子彈2顆試射鑑析用罄，剩餘改造
    子彈4顆），始悉上情。
二、案經臺北市政府警察局移送臺灣臺北地方法院檢察署檢察官
    偵查後起訴。
    理  由
一、按被告以外之人於審判外之陳述，雖不符刑事訴訟法第159
    條之1 至第159 條之4 之規定，而經當事人於審判程序同意
    作為證據，法院審酌該言詞陳述或書面陳述作成時之情況，
    認為適當者，亦得為證據。當事人、代理人或辯護人於法院
    調查證據時，知有第159 條第1 項不得為證據之情形，而未
    於言詞辯論終結前聲明異議者，視為有前項之同意，刑事訴
    訟法第159 條之5 定有明文。以下本院援引之人證或物證，
    當事人均同意作為證據使用，且於本院審理期日提示時，均
    未聲明異議，又經本院審認結果，尚無不得為證據之情形，
    且以之作為證據尚屬適當，是依前揭規定，均認有證據能力
    ，合先敘明。
二、上開犯罪事實，迭據被告乙○○於警詢及偵、審時坦承不諱
    ，核與證人楊海源於警詢、偵查時之陳述若合符節，並有警
    製搜索扣押筆錄、扣押物品目錄表、槍枝初步檢視報告表及
    照片等件附卷可稽，以及前揭扣案槍彈可資佐證。又扣案之
    改造手槍1枝、制式子彈1顆、改造子彈6顆，經送內政部警
    政署刑事警察局以性能檢驗法、試射法鑑定，結果認為：送
    鑑改造90手槍（含彈匣）1枝（槍枝管制編號：0000000000
    號），係改造手槍，由仿SIG SAUER廠P220型半自動手槍製
    造之槍枝，換裝土造金屬槍管而成，擊發功能正常，可供擊
    發適用子彈使用，認具殺傷力；送鑑制式子彈1顆，係口徑
    9mm制式子彈，經試射，可擊發，認具殺傷力；送鑑改造子
    彈6顆，均係非制式子彈，由金屬彈殼組合直徑8.9±0.5mm
    金屬彈頭而成，採樣2顆擊發，認具殺傷力等情，有該局96
    年8月22日刑鑑字第0960126937號槍彈鑑定書及照片在卷足
    憑。綜上，足以佐證被告之任意性自白確與事實相符，堪予
    採信。就扣案的制式子彈1顆，雖證人楊海源於警詢及偵查
    時均一再陳稱此並非其所交付保管云云，而與被告的自白內
    容不符。然本院審酌本件是被告在被警查獲後，才就被告自
    白槍、彈的來源據以對證人楊海源進行查證，則在別無其他
    證據佐證下，實難僅憑證人楊海源的單一陳述，即為不利於
    被告的認定；況且，證人楊海源於警詢及偵查就此為陳述時
    ，已經相隔2個月有餘，是證人楊海源就此部分的記憶未必
    清楚，而證人楊海源又是連同槍、彈一併交付，則彈匣內有
    可能裝置可供該手槍使用的制式子彈，證人楊海源就此未察
    覺而不自知，亦非無可能，是此部分事實的認定既仍有可疑
    之處，自應從有利於被告的認定，認為該制式子彈是被告一
    併受寄藏放。從而本件事證明確，應依法論科。
三、本件具殺傷力之改造手槍、制式子彈及改造子彈，分別屬於
    槍砲彈藥刀械管制條例第4條第1項第1、2款所稱之槍砲及彈
    藥。又寄藏與持有，均係將物置於自己實力支配之下，但「
    寄藏」之受人委託代為保管，其保管之本身所為之「持有」
    ，既係「寄藏」之當然結果，法律上自宜僅就「寄藏」行為
    為包括之評價，不應另就「持有」予以論罪（最高法院74年
    臺上字第3400號判例意旨參照）。故核被告上開所為，係犯
    槍砲彈藥刀械管制條例第8條第4項之未經許可寄藏可發射子
    彈具有殺傷力之改造槍枝罪及同條例第12條第4項之未經許
    可寄藏子彈罪。被告是在同一時、地受寄藏放本件槍、彈，
    核屬一行為觸犯數罪名之想像競合犯，依刑法第55條之規定
    ，應從一重之未經許可寄藏可發射子彈具有殺傷力之改造槍
    枝罪。被告有如事實欄所示之受有期徒刑之宣告及執行完畢
    之紀錄，有臺灣高等法院被告前案紀錄表可按，其於有期徒
    刑執行完畢後5年內故意再犯本案有期徒刑以上之罪，為累
    犯，應依刑法第47條第1項之規定加重其刑。爰審酌被告非
    法替他人寄藏槍枝、子彈，所為對社會治安造成危險，惟尚
    未有其他實害行為，暨其犯罪之動機、目的、手段及犯後能
    坦承犯行不諱等一切情狀，量處如主文所示之刑，並就罰金
    部分諭知易服勞役之折算標準。扣案之改造槍枝1枝（含彈
    匣1個，槍枝管制編號：0000000000號），及剩餘具有殺傷
    力之改造子彈4顆（金屬彈殼組合直徑8.9±0.5mm金屬彈頭
    ），均屬違禁物，應依刑法第38條第1項第1款規定沒收之。
    至於鑑定過程中取樣試射之制式子彈1顆及改造子彈2顆，均
    已失卻子彈之性能，自非違禁物之性質，故無庸宣告沒收。
據上論斷，應依刑事訴訟法第299條第1項前段，槍砲彈藥刀械管
制條例第8條第4項、第12條第4項，刑法第11條前段、第55條、
第47條第1項、第42條第3項、第38條第1項第1款，判決如主文。
本案經檢察官高維駿到庭執行職務。
中    華    民    國    99    年    9     月    28    日
                  刑事第十三庭  審判長法  官   許泰誠
                                      法  官   李貞瑩
                                      法  官   林瑋桓
上正本證明與原本無異。
如不服本判決應於收受送達後10日內向本院提出上訴書狀，並應
敘述具體理由；其未敘述上訴理由者，應於上訴期間屆滿後20日
內向本院補提理由書（均須按他造當事人之人數附繕本）「切勿
逕送上級法院」。
                                      書記官   鄭伊芸
中    華    民    國    99    年    9     月    28    日
附錄本案論罪科刑法條全文：
槍砲彈藥刀械管制條例第8條
未經許可，製造、販賣或運輸鋼筆槍、瓦斯槍、麻醉槍、獵槍、
空氣槍或第4條第1項第1款所定其他可發射金屬或子彈具有殺傷
力之各式槍砲者，處無期徒刑或5年以上有期徒刑，併科新臺幣1
千萬元以下罰金。
未經許可，轉讓、出租或出借前項所列槍枝者，處5年以上有期
徒刑，併科新臺幣1千萬元以下罰金。
意圖供自己或他人犯罪之用，而犯前二項之罪者，處無期徒刑或
 7 年以上有期徒刑，併科新臺幣1千萬元以下罰金。
未經許可，持有、寄藏或意圖販賣而陳列第1項所列槍枝者，處
3年以上10年以下有期徒刑，併科新臺幣700萬元以下罰金。
第1項至第3項之未遂犯罰之。
槍砲彈藥刀械管制條例第12條
未經許可，製造、販賣或運輸子彈者，處1年以上7年以下有期徒
刑，併科新臺幣500萬元以下罰金。
未經許可，轉讓、出租或出借子彈者，處6月以上5年以下有期徒
刑，併科新臺幣300萬元以下罰金。
意圖供自己或他人犯罪之用，而犯前二項之罪者，處3年以上10
年以下有期徒刑，併科新臺幣700萬元以下罰金。
未經許可，持有、寄藏或意圖販賣而陳列子彈者，處5年以下有
期徒刑，併科新臺幣300萬元以下罰金。
第1項至第3項之未遂犯罰之。

司法院資訊處製作；財團法人民間司法改革基金會備份。
